【裁判字號】    90,小上,17
【裁判日期】    901204
【裁判案由】    侵權行為損害賠償
【裁判全文】
臺灣花蓮地方法院民事裁定  九十年度小上字第一七號
    上  訴  人  甲○○
    法定代理人  黃依仁
右當事人間請求侵權行為損害賠償事件，上訴人對於中華民國九十年八月二十四日本
院花蓮簡易庭九十年度玉小字第五號第一審小額訴訟判決提起上訴，本院裁定如左：
    主      文
上訴駁回。
第二審訴訟費用新台幣貳佰肆拾貳元由上訴人負擔。
    理      由
一、按對於小額程序之第一審裁判，得上訴於管轄之地方法院，對於前項第一審裁判
    之上訴或抗告，非以其違背法令為理由，不得為之。上訴狀內應記載上訴理由，
    表明原判決所違背之法令及其具體內容，並依訴訟資料可認為原判決有違背法令
    之具體事實，又第四百六十八條及第四百六十九條第一款至第五款之規定，於小
    額事件之上訴程序準用之，民事訴訟法第四百三十六條之二十四、第四百三十六
    條之二十五及第四百三十六條之三十二第二項分別定有明文。
二、次按當事人依民事訴訟法第四百六十八條規定以第二審判決有不適用法規或適用
    法規不當者為上訴理由時，其上訴狀或理由書應有具體之指摘，並揭示該法規之
    條項或其內容，若係成文法以外之法則，應揭示該法則之旨趣，倘為司法院之解
    釋或本院之判例，則應揭示該判解之字號或其內容，如依民事訴訟法第四百六十
    九條所列各款事由提起第三審上訴者，其上訴狀或理由書，應揭示合於該條款之
    事實，上訴狀或理由書如未依此項方法表明，或其所表明者，顯與上開法條規定
    之情形不相合時，即難認為已對第二審判決之違背法令有具體之指摘，其上訴自
    難認為合法，最高法院七十一年臺上字第三一四號判例著有明文。本件上訴人對
    於第一審小額訴訟判決提起上訴，並未表明原審判決違背何項法規、法則、司法
    院解釋或判例，僅表明原判決未憑車禍現場圖、現場照片及筆錄等證據作為判決
    依據，實無從得知未將該等證據採為判決基礎係有何「違背法令」可言。且依花
    蓮縣警察局玉里分局於九十年七月五日函檢送之道路交通事故調查報告表、草圖
    及員警處理報告，對於肇事經過摘要已記明兩車為同行方向發生車禍（參見原卷
    第二九頁），上訴人雖爭執係因對方倒車而肇事，但未提出任何證據供參，原審
    法官於九十年八月十日辯論期日，亦當庭闡明兩造尚有無其他主張或舉證，被上
    訴人亦表明無其他舉證（參見原卷第三七頁），堪見原審採證並未違反卷附證據
    ，調查證據之程序亦無違背法令之處。是以，本件參諸首揭規定及說明，應認本
    其上訴為不合法。
三、據上論結，本件上訴為不合法，爰依民事訴訟法第四百三十六條之三十二第一項
    、第二項、第四百四十四條第一項前段、第九十五條、第七十八條、第四百三十
    六條之十九，裁定如主文。
中      華      民      國    九十      年    十二    月        四      日
                            臺灣花蓮地方法院民事庭
~B審判長法官  陳心弘
~B法      官  林麗玉
~B法      官  郝燮戈
右正本証明與原本無異。
本件不得抗告。
~B法院書記官  高明正
中      華      民      國    九十      年    十二    月      七        日


司法院資訊處製作；財團法人民間司法改革基金會備份。
